臺灣高等法院刑事判決
109年度交上易字第234號
上  訴  人  臺灣新竹地方檢察署檢察官
被      告  張銘軒


上列上訴人因被告過失傷害案件，不服臺灣新竹地方法院108年
度交易字第516號，中華民國109年4月30日第一審判決（起訴案
號：臺灣新竹地方檢察署108年度偵字第7343號），提起上訴，
本院判決如下：
    主  文
上訴駁回。                                              
    事實及理由
一、經本院審理結果，認第一審以被告甲○○犯修正前刑法第284
    條第1項前段之過失傷害罪，並依刑法第62條前段減輕其刑
    後，判處拘役20日，並諭知易科罰金折算之標準。其認事用
    法及量刑均無不當，應予維持，除證據部分並增列被告於本
    院準備程序及審理時之自白外，其餘均引用如附件第一審刑
    事判決書之記載。
二、檢察官上訴意旨略以：被告疏未注意佔用直行車道右轉彎且
    未依規定顯示方向燈光，貿然右轉，致撞擊後方直行之告訴
    人，致告訴人乙○○受有右側鎖股骨折及四肢多處擦傷之傷害
    ，傷勢非輕，多日來受到身體之疼痛以及傷勢所帶來生活之
    不便所苦。被告月薪有新臺幣3萬餘元，事後卻始終未能與
    告訴人達成和解，原審僅因被告符合自首乙情，而判處拘役
    20日，顯屬過輕，告訴人亦具狀聲請檢察官上訴，請求判處
    被告較重之刑云云。惟查：
　㈠按量刑之輕重，係屬事實審法院得依職權自由裁量之事項，
    苟於量刑時，已依行為人之責任為基礎，並斟酌刑法第57條
    各款所列情狀，而未逾越法定範圍，又未濫用其職權，即不
    得遽指為違法。且如別無其他加重或減輕之原因，下級審量
    定之刑，亦無過重或失輕之不當情形，則上級審法院對下級
    審法院之職權行使，原則上應予尊重（最高法院106年度台
    上字第1538號、102年度台上字第2931號判決意旨參照）。
　㈡經核原審審酌被告騎車行駛於道路上，對於道路交通安全一
    切情狀，本應謹慎注意，提高警覺，竟占用直行車道且未依
    規定顯示方向燈光即貿然右轉，以致發生本件車禍，造成告
    訴人受有右側鎖骨骨折、四肢多處擦傷之傷害，所為實屬不
    該；考量被告坦承犯行但未能與告訴人達成和解之犯後態度
    ，兼衡被告自承教育程度為高中畢業，案發時從事汽車服務
    業，擔任員工，月收入新臺幣3萬元左右，未婚，無未成年
    子女，現與父母同住，暨本件犯罪動機、目的、手段、告訴
    人違規情節、被告與告訴人過失程度（告訴人為肇事主因、
    被告為肇事次因）及告訴人所負傷勢等一切情狀，判處被告
    拘役20日，核其量刑業已斟酌刑法第57條各款所列情狀而未
    逾法定刑度，亦難認有濫用權限之情事，且本件被告與告訴
    人雖未達成和解，惟此與被告態度不佳，二者間判斷標準仍
    有不同，尚不能此遽認被告毫無悔意，本院認原審判決之量
    刑尚無過輕之情形。
　㈢至告訴人雖於本院準備程序時陳稱：伊並非肇事之主因，往 
    右靠的人是被告，抓距離的責任應是被告等語（見本院卷第
    40頁），惟告訴人於偵查中均證稱被告騎乘在告訴人左前方
    ，與告訴人同向，顯見被告之車輛於案發當時為前車，告訴
    人之車輛則為後車，倘告訴人於事故發生前確實注意車前狀
    況，即必然會注意到行駛在其左前方之被告機車，於被告機
    車減速準備右轉而告訴人機車欲繼續直行之當下，能保持安
    全距離，可見告訴人確有未注意車前狀況並保持安全距離之
    過失甚明。而被告所騎乘之機車係在告訴人機車之左前方，
    對於右後方之告訴人騎乘機車行為之注意能力委實有限，然
    其確有未注意占用直行車道右轉彎且未依規定顯示方向燈光
    而貿然右轉之過失，其過失程度與告訴人相比較為輕微，故
    告訴人確為本件事故肇事之主因，告訴人指摘原審事實認定
    有誤，尚有誤會。
　㈣綜上，檢察官指摘原審量刑過輕，為無理由，應予駁回。
據上論斷，應依刑事訴訟法第373條、第368條，判決如主文。
本案經檢察官吳志中提起公訴，檢察官林鳳師提起上訴，檢察官
孟玉梅到庭執行職務。
中　　華　　民　　國　　109 　年　　9 　　月　　23　　日
                  刑事第二十一庭審判長法　官  許宗和
                                      法　官  黃惠敏
                                      法　官  章曉文
以上正本證明與原本無異。
不得上訴。
                                      書記官  陳媖如
中　　華　　民　　國　　109 　年　　9 　　月　　25　　日
附錄本案論罪科刑法條
修正前中華民國刑法第284條
因過失傷害人者，處6月以下有期徒刑、拘役或5百元以下罰金，
致重傷者，處1年以下有期徒刑、拘役或5百元以下罰金。
從事業務之人，因業務上之過失傷害人者，處1年以下有期徒刑
、拘役或1千元以下罰金，致重傷者，處3年以下有期徒刑、拘役
或2千元以下罰金。